【裁判字號】    89,訴,1304
【裁判日期】    891205
【裁判案由】    違反著作權法等
【裁判全文】
臺灣臺南地方法院刑事判決              八十九年度訴字第一三四號
    公  訴  人  臺灣臺南地方法院檢察署檢察官
    被      告  甲○○
    選任辯護人  周金城
右列被告因違反著作權法案件，經檢察官提起公訴（八十九年度偵字第一０三九０號
），本院判決如左：
    主  文
甲○○以犯以明知為侵害著作權之物而意圖營利而交付之方法侵害他人之著作權之罪
為常業，處有期徒刑壹年，緩刑年。
扣案之仿冒卡匣捌佰拾玖片均沒收。
    事  實
一、甲○○係台南市○○路○段一五一號一樓第七十二號「第六家電子專賣店」、同
    址一樓第一三五號「勁響企業有限公司」、同址二樓第五二號「佳禾電子專賣店
    」之負責人，明知如附表一、二、三所示之電腦遊軟體，係日商任天堂股份有限
    公司（以下簡稱日商任天堂公司）享有著作權之電腦程式著作，且明知如附表四
    所示之商標圖樣，係日商任天堂公司向經濟部中央標準局（現改制為智慧財局）
    申註冊，取得商標專用權之商標圖樣，現均在商標專用期間，為受我國商標法保
    護之商標，未經授權不得任意使用，竟意圖營利，明知其於民國八十九年六月間
    某日，以單卡每片新台幣（下同）一百五十元，合卡每片三百元之價格，向不詳
    年藉綽號「蟾除」所購買之仿冒日商任天堂公司卡匣等遊軟體，係侵害日商任天
    堂公司前開電腦程式著作財產權之物，且該等卡匣、包裝盒及說明均使用如附表
    四所示之商標標示，自八十九年六月十日起，在上址以單卡每片二百五十元、合
    卡每片四百元之價格，販賣予不特定之消費者，並以之為常業，損害任天堂公司
    之商標及著作權等權益，嗣於八十九年九月六日十七時許，為警在上址當場查獲
    ，並扣得仿冒卡匣八百十九片。
二、業經日商任天堂公司訴由內政部警政署保案警察第二總隊第四大隊第三中隊報告
    台灣台南地方法院檢察署檢察官偵查起訴。
    理  由
一、右開事實，迭據被告甲○○於警訊及檢察官偵查中供承不諱在卷，核與告訴人任
    天堂公司指訴情節相符，並有告訴人任天堂公司所有相關著作權資料、中華民國
    商標註冊證等文件附卷及仿冒卡匣八百十九片扣案足資佐證。雖被告於本院審理
    中辯稱：伊主觀上認為該些日商軟體並未取得我國著作權法保護，始設櫃販售扣
    案卡匣，且該櫃之三處均在台南市東帝士百貨內，因該百貨要封館，始暫時租來
    營業，並非以之為常云云，無非事後避重就輕之詞，委不足採，犯行已堪認定。
二、查被告經營上述三家電子專賣店，顯然以販賣盜版遊戲卡匣為生，核其所為，係
    犯商標法第六十三條之販賣仿冒商標之商品罪及著作權法第九十四條、第九十三
    條第三款、第八十七條第二款之常業意圖營利侵害他人之著作權罪。所犯上開二
    罪間，有方法結果之牽連關係，應從一重之後罪處斷。爰審酌被告犯罪之一切情
    狀，量處如主文第一項所示之刑。末查被告素無前科，前未曾受有期徒刑以上刑
    之宣告，有台灣高等法院被告全國前案紀錄表在卷可稽，本院認被告經此次科刑
    後，當知所警惕，無再犯之虞，宣告刑以暫不執行為適當，併予宣告緩刑三年，
    以觀後效。扣案之仿冒卡匣八百十九片為被告所有供本件犯罪所用之物，業據被
    告供承在卷，應依刑法第三十八條第三項、第一項第二款規定宣告沒收之。
據上論斷，應依刑事訴訟法第二百九十九條第一項前段、商標法第六十三條、著作權
法第九十四條、第九十三條第三款、第八十七條第二款、刑法第十一條前段、第五十
五條、第七十四條第一款、第三十八條第三項、第一項第二款，判如主文。
本案經檢察官黃朝貴到庭執行職務
中    華    民    國      八十九     年     十二     月        五       日
                            臺灣臺南地方法院刑事第四庭
                                        法       官  蘇  孫  波
右正本證明與原本無異。
如不服本判決應於送達後十日內向本院提出上訴狀。
                                        書  記  官   羅  宗  賢
中    華    民    國      八十九     年     十二     月        七       日
附錄法條：


司法院資訊處製作；財團法人民間司法改革基金會備份。
